臺灣高等法院刑事判決
109年度上易字第90號
上  訴  人  臺灣桃園地方檢察署檢察官
被      告  楊受祿



上列上訴人因被告違反空氣污染防制法案件，不服臺灣桃園地方
法院108年度易字第843號，中華民國108年8月22日第一審判決（
追加起訴案號：臺灣桃園地方檢察署107年度偵字第32107號），
提起上訴，本院判決如下：
    主  文
原判決撤銷，發回臺灣桃園地方法院。
    理  由
一、原判決意旨略以：被告楊受祿前因違反空氣污染防制法案件
    ，經臺灣桃園地方檢察署檢察官以107年度偵字第5874號聲
    請簡易判決處刑，嗣同署檢察官以被告一人犯數罪之相牽連
    案件，為追加起訴，然依刑事訴訟法第451條第2項之規定，
    僅準用第264條，並未準用同法第265條，且刑事訴訟法第七
    編簡易程序，復未有準用第二編第一章第二節之規定，應認
    檢察官之追加起訴違背規定，爰依刑事訴訟法第303條第1款
    、第307條等規定，不經言詞辯論，諭知不受理之判決等語
    。
二、檢察官上訴意旨略以：被告前因違反空氣污染防制法案件，
    檢察官以107年度偵字第5874號向原審法院聲請簡易判決處
    刑，原審法院於民國108年8月22日，以107年度壢簡字第717
    號簡易判決在案，檢察官於前案審理中，以被告一人犯數罪
    追加起訴本案，於108年3月8日繋屬原審法院，前案固為簡
    易判決處刑而無言詞辯論程序，然追加起訴為一新獨立之起
    訴案件，本件並無起訴程序違背規定之情形等語。
三、按檢察官聲請簡易判決處刑案件並無言詞辯論之程序，其立
    法原意即在迅速解決已足認定犯罪之案件，故刑事訴訟法第
    451條第2項明示準用第264條，而未準用第265條，應可視排
    斥適用之意，以免案件複雜化。惟檢察官為追加起訴，原則
    上為一新獨立起訴案件（有單獨案號），故無不合法之問題
    ，是簡易庭自不得認其起訴為違背規定判決不受理，此時應
    簽請另行分案處理（本院暨所屬法院96年度法律座談會刑事
    類提案第33號研討結果參照）。查，就被告違反空氣污染防
    制法第49條第1項之不遵行主管機關所為停工之命令罪嫌，
    檢察官雖以被告前因違反空氣污染防制法案件，經同署檢察
    官以107年度偵字第5874號聲請簡易判決處刑，本件被告係
    一人犯數罪之相牽連案件為由追加起訴，此雖與前案所為聲
    請簡易判決處刑之規範意旨不符，然追加起訴性質上既為一
    新獨立起訴之案件，且原審法院於108年3月8日，並以108年
    度易字第265號另行分案繋屬（嗣改分108年度簡字第249號
    ，再改分108年度易字第843號，見該案卷第7頁），按上說
    明，即難認追加起訴違背程序規定。是檢察官上訴意旨指摘
    及此，為有理由，為維持程序利益，應予撤銷發回，期更為
    適當之處理，併不經言詞辯論為之。　
據上論斷，應依刑事訴訟法第369 條第1項後段、第372條，判決
如主文。
中　　華　　民　　國　　109 　年　　4 　　月　　14　　日
                  刑事第十四庭  審判長法　官  黃斯偉
                                      法　官  黎惠萍
                                      法　官  許泰誠
以上正本證明與原本無異。
不得上訴。
                                      書記官  朱子勻
中　　華　　民　　國　　109 　年　　4 　　月　　14　　日